# Structuring Erzya Grammar

This is an outline of Erzya Grammar

## Теема валонь чачотнеде

Зярдо ваннотано эрзянь келень морфология, сеске чарькодеви малав эрьва валлувось полавтневи-пингстневи валрисьмень вешематнень коряс.

### Теема валонь лувдо


|       Инфинитив       |       Валлув       |       Пе       |       чарькодевтема       |
|-----------------------|--------------------|----------------|---------------------------|
|       молемс       |       моль       |       `%{ая%}н`       |       вейкень числань васенце ломань       |
|       молемс       |       м о л ь       |       %{ая%} н       |       вейкень числань васенце ломань       |
|       молемс       |       м о л ~~&nbsp;ь&nbsp;~~       |       я н       |       вейкень числань васенце ломань       |
|--------------------|--------------------|----------------|---------------------------|
|       морамс       |       морамс       |       `%{ая%}н`       |       вейкень числань васенце ломань       |
|       морамс       |       м о р а       |       %{ая%} н       |       вейкень числань васенце ломань       |
|       морамс       |       м о р ~~&nbsp;а&nbsp;~~       |       а н       |       вейкень числань васенце ломань       |


|       Инфинитив    |       Валлув       |       Пе       |              |       чарькодевтема       |
|--------------------|--------------------|----------------|----------------|----------------|
|       молемс       |       моль       |       `%{ая%}н`       |       *мол~~ь~~ян*       |       вейкень числань васенце ломань       |
|       молемс       |       моль       |       `%{ая%}т`       |       *мол<del>ь</del>ят*       |       вейкень числань омбоце ломань       |
|       молемс       |       моль       |       `%{ыи%}`       |              |       вейкень числань колмоце ломань       |
|       молемс       |       моль       |       `т%{ая%}но`       |              |       ламонь числань васенце ломань       |
|       молемс       |       моль       |       `т%{ая%}до`       |              |       ламонь числань омбоце ломань       |
|       молемс       |       моль       |       `%{ыи%}ть`       |              |       ламонь числань колмоце ломань       |
|--------------------|------------------|------------------------|-------------------|----------------|
|       морамс       |       мора       |       `%{ая%}н`       |       *мор<s>&nbsp;а&nbsp;</s>ан*       |       вейкень числань васенце ломань       |
|       морамс       |       мора       |       `%{ая%}т`       |       *мор<strike>а</strike>ат*       |       вейкень числань омбоце ломань       |
|       морамс       |       мора       |       `%{ыи%}`       |              |       вейкень числань колмоце ломань       |
|       морамс       |       мора       |       `т%{ая%}но`       |              |       ламонь числань васенце ломань       |
|       морамс       |       мора       |       `т%{ая%}до`       |              |       ламонь числань омбоце ломань       |
|       морамс       |       мора       |       `%{ыи%}ть`       |              |       ламонь числань колмоце ломань       |

